【裁判字號】    88,訴,2291
【裁判日期】    890804
【裁判案由】    違反著作權法
【裁判全文】
臺灣臺中地方法院刑事判決                        八十八年度訴字第二二九一號
    公  訴  人  臺灣臺中地方法院檢察署檢察官
    被      告  戊○○
右列被告因違反著作權法案件，經檢察官提起公訴（八十八年度偵字第二０一四五號
），及移送併案審理（臺灣新竹地方法院檢察署八十八年度偵字第七八四二號），本
院判決如左：
    主  文
戊○○以明知為侵害著作權之物而意圖營利而交付之方法，侵害他人之著作權為常業
，處有期徒刑壹年肆月。緩刑伍年。
扣案之如附表一、三、四所示之錄音帶共玖佰肆拾陸捲及如附表二所示ＣＤ雷射唱片
參佰捌拾片均沒收。
    事  實
一、戊○○前曾於民國七十二年間因竊盜案件，經本院判處有期徒刑三月確定，並於
    七十二年五月二日執行完畢，猶不知悔改，明知不詳姓名何姓男子所販售之錄音
    帶及雷射唱片，均係擅自重製滾石國際音樂股份有限公司等（詳如附表一至四所
    示之著作權人公司）唱片公司享有錄音著作權之盜版錄音帶及雷射唱片，竟基於
    常業之犯意，意圖營利，自民國八十八年六月三十日起，先以每捲錄音帶新台幣
    （下同）五十元、每片雷射唱片一百元之代價向上開何姓男子買入，而在台中市
    ○○○路與文心南三路口之夜市、苗栗縣苑裡鎮○○路夜市、新竹市麗池公園假
    日花市等處設置攤位，再以每捲錄音帶一百元、每片雷射唱片二百元之價格販賣
    交付予不特定之人賺取差價牟利，並以該收入所得恃以為生，而以此方法侵害他
    人之錄音著作權。嗣於八十八年八月三十一日晚上八時二十分許，戊○○在台中
    市○○○路與文心南三路口夜市為警查獲，並扣得其所有尚未賣出之如附表一、
    二所示盜版錄音帶九百三十七捲（起訴書誤載為九百三十九捲）、雷射唱片三百
    八十片；戊○○復於八十八年十月二十三日晚上八時五分許，經警在苗栗縣苑裡
    鎮○○路夜市查獲，並扣得其所有尚未賣出之如附表三所示盜版錄音帶二捲；戊
    ○○又於八十八年十月三十一日下午三時許，經警在新竹市麗池公園假日花市查
    獲，並扣得其所有尚未賣出之如附表四所示盜版錄音帶七捲。
二、案經右揭唱片公司檢舉及訴由台中市警察局第四分局、苗栗縣警察局通霄分局、
    新竹市第二分局分別報請台灣台中地方法院檢察署檢察官偵查起訴及台灣新竹地
    方法院檢察署檢察官移送併案審理。
    理  由
一、訊據被告戊○○對於右揭時、地販售上開錄音帶及ＣＤ之事實固不否認，惟矢口
    否認有違反著作權之犯行，辯稱：不知該不詳姓名之何姓男子所兜售之物為盜版
    品，且非以此為常業云云。經查，右揭犯罪事實，業據告訴人代理人丙○○、丁
    ○○、乙○○、甲○○、陳子安分別於警訊及本院審理中指訴綦詳，復有告訴人
    所提出之被侵害錄音著作及權利相關證件清冊在卷足參，及如附表一至四所示之
    盜版錄音帶九百四十六捲、雷射唱片三百八十片扣案可資佐證，又正版錄音帶價
    格為二百二十元至二百五十元，ＣＤ唱片為三百元左右，此為一般之常識，被告
    買入及賣出上開版物之價格，與正版帶之價格懸殊，且其係向不詳姓名之何姓
    男子購買，貨品來源不清不楚，豈有不知係盜版品之理；另刑法上規定之常業罪
    ，只須有賴某種犯罪為常業之意思，而有事實之表現為已足，不以藉該犯罪為唯
    一生存者為必要，縱令尚有其他職業，亦無礙成立常業罪（最高法院八十二年度
    第一次刑事庭會議決議參照），本件被告雖辯以白天另有其他工作，非以此為常
    業云云，惟其多次經警查獲在夜市或其他地點販賣盜版之錄音帶、ＣＤ，其行為
    具有反覆實施性，且查獲扣案物甚多，是其顯有以此收入藉以維生之意甚明，被
    告所辯顯不足採。事證明確，被告犯行洵堪認定。
二、被告明知係侵害著作權之物，意圖營利而交付，而侵害如事實欄所示之告訴人之
    著作權，係符合著作權法第八十七條第二款之規定，其又以之為常業，故應依同
    法第九十三條第三款、第九十四條之規定論以常業之罪。公訴人雖未就被告自八
    十八年八月三十一日以後販賣之犯行起訴，惟已移送併案審理，且此部分之犯行
    ，與公訴人已起訴經論罪之部分，有實質上一罪關係，自為起訴效力所及，本院
    自得一併審理。又被告意圖營利而交付之錄音帶及雷射唱片，所收錄之多數歌曲
    ，係重製如附表所示被害人公司享有著作權之著作，被告以一交付行為侵害多數
    著作權人之法益，為想像競合犯，依刑法第五十五條之規定，應從情節較重者處
    斷。本院審酌被告之品行，犯罪之動機、手段、查獲之次數，其大量販賣非法重
    製之著作物對著作權人利益影響甚鉅，及犯罪後之態度等一切情狀，量處如主文
    所示之刑，以資懲儆。查被告前雖因竊盜案件受有期徒刑以上刑之宣告，此有台
    灣高等法院檢察署刑案紀錄簡覆表附卷可稽，惟其執行完畢後五年以內未曾受有
    期徒刑以上刑之宣告，被告經此教訓當知警惕而無再犯之虞，本院綜核各情，認
    前開對其刑之宣告，以暫不執行為適當，爰併予宣告緩刑五年，以啟自新。扣案
    如附表一、三、四所示之錄音帶九百四十六捲及如附表二所示ＣＤ雷射唱片三百
    八十片均為被告所有，且供犯本罪所用之物，業據其供明在卷，爰依刑法第三十
    八條第一項第二款之規定併予宣告沒收。
據上論斷，應依刑事訴訟法第二百九十九條第一項前段，著作權法第九十四條，刑法
第十一條前段、第五十五條、第七十四條第二款、第三十八條第一項第二款，判決如
主文。
本案經檢察官林忠義到庭執行職務
中      華      民      國      八十九      年      八    月      四    日
                                    臺灣臺中地方法院刑事第四庭
                                        法  官  卓  進  仕
右正本證明與原本無異。
如不服本判決，應於判決送達後十日內向本院提出上訴狀，上訴於臺灣高等法院臺中
分院（須附繕本）。
                                        書記官
中      華      民      國      八十九      年      八    月      四    日
附錄本判決論罪科刑之法條：
著作權法第九十四條：
以犯第九十一條、第九十二條或第九十三條之罪為常業者，處一年以上七年以下有期
徒刑，得併科新台幣四十五萬元以下罰金。
著作權法第九十三條第三款：
有左列情形之一者，處二年以下有期徒刑，得併科新臺幣十萬元以下罰金：
三、以第八十七條各款方法之一侵害他人之著作權者。
著作權法第八十七條第二款：
有下列情形之一者，除本法另有規定外，視為侵害著作權或製版權：
二、明知為侵害著作權或製版權之物而散布或意圖散布而陳列或持有或意圖營利而交
    付者。
附表三：
┌──────────┬─────┬─────────┬─────────
│盜版錄音帶外標名稱  │捲數      │被擅自重製之歌曲錄│著作權受侵害之人
│                    │          │音                │
├──────────┼─────┼─────────┼─────────
│孫淑媚  新曲＋精選一│二        │愛的滋味          │大旗製作股份有限公
│000－0000    │          │                  │司
└──────────┴─────┴─────────┴─────────
附表四：
┌──────────┬─────┬─────────┬─────────
│盜版錄音帶外標名稱  │捲數      │被擅自重製之歌曲錄│著作權受侵害之人
│                    │          │音                │
├──────────┼─────┼─────────┼─────────
│西洋舞曲風暴        │七        │聖盃之光、拉丁情人│新點子音樂有限公司
│                    │          │、曼波            │
└──────────┴─────┴─────────┴─────────


司法院資訊處製作；財團法人民間司法改革基金會備份。
